# 前期差错相关所得税处理

提问人：shanluzuode 时间：2021-09-28 10:26:10
请教陈版主，确认前期差错，前期未确认坏账 600 万，是这样做会计分录吗，因为CPA教材中是说税法与会计口径不一致，不调整所得税，但是我认为坏账准备不可以税前扣除，所以当期所得税应调增，如果不做所得税那笔分录是不是当期所得税金额就不对
借：以前年度损益调整 600
贷：其他应收款 600 ；
借：以前年度损益调整 90 （为高新技术企业，适用15%的税率）
贷：应交税费-应交所得税 90

回答人：chenyiwei
坏账准备不能直接在税前扣除，因此对坏账准备的审计调整不涉及应交所得税和当期所得税费用，但可能影响递延所得税资产和递延所得税费用。